臺灣花蓮地方法院刑事判決
111年度易字第94號
公  訴  人  臺灣花蓮地方檢察署檢察官
被      告  鍾宇㨗





上列被告因竊盜案件，經檢察官提起公訴（110年度偵緝字第401
、402、403、404、405、406、407、408號），被告於本院準備
程序中就被訴之事實為有罪之陳述，經本院裁定改行簡式審判程
序，並判決如下：
    主  文
鍾宇㨗犯如附表所示之罪，均累犯，各處如附表所示之刑及沒收
。附表編號1、2所示之刑，應執行有期徒刑玖月；附表編號3至9
所示之刑，應執行有期徒刑拾月，如易科罰金，以新臺幣壹仟元
折算壹日。
    事實及理由
一、本案被告鍾宇㨗所犯之罪，均非死刑、無期徒刑、最輕本刑
    為3年以上有期徒刑之罪，或高等法院管轄第一審之案件，
    被告於本院準備程序進行中，就被訴事實均為有罪之陳述，
    經告以簡式審判程序之旨，並聽取檢察官、被告之意見後，
    本院裁定改依簡式審判程序進行審理，是本案之證據調查，
    依刑事訴訟法第273條之2規定，不受同法第159條第1項、第
    161條之2、第161條之3、第163條之1及第164條至第170條規
    定之限制，合先敘明。
二、本件犯罪事實及證據，除引用檢察官起訴書（如附件）之記
    載外，更正並補充如下：
　㈠事實部分，更正犯罪事實欄第1行「基於竊盜之犯意」為「
    分別基於加重竊盜及竊盜之犯意」。
  ㈡證據部分，補充「被告於本院準備程序及審理中之自白」；
    並更正證據清單及待證事實欄編號9「109年12月1日3時許」
    為「109年11月30日17時許」。
三、刑法第321條第1項第2款所謂之「門窗」係指門戶、窗扇等
    阻隔出入之設備而言。又刑法第321條第1項第2款所謂「毀
    」係指毀損，「越」則係指踰越或超越，只要踰越或超越門
    窗、牆垣或其他安全設備之行為使該門窗、牆垣或其他安全
    設備喪失防閑作用，即該當於此規定之要件。是核被告就附
    表編號1、2所為，均係犯刑法第321條第1項第2款之踰越門
    窗竊盜罪；就附表編號3至9所為，均係犯刑法第320條第1項
    之竊盜罪。被告所為附表編號1、2所示之犯行，係自勝安宮
    觀音殿之窗戶攀爬入許願池內行竊，是起訴書認被告所犯附
    表編號1、2所示竊盜犯行，係犯刑法第320條第1項之普通竊
    盜罪，容有未洽，惟因兩者社會基本事實同一，復經本院踐
    行變更罪名之告知，無礙於訴訟權之行使，爰依刑事訴訟法
    第300條變更起訴法條。被告所犯附表各次犯行間，犯意各
    別，行為互殊，應予分論併罰。
四、被告前因竊盜等案件，經法院判處徒刑確定，於民國108年5
    月8日縮刑期滿執行完畢，有臺灣高等法院被告前案紀錄表
    存卷可查，其於5年以內故意再犯本案有期徒刑以上之各罪
    ，均構成累犯，且同為竊盜犯行，足徵其特別惡性及對刑罰
    反應力薄弱，參酌司法院大法官釋字第775號解釋意旨，爰
    均依刑法第47條第1項規定加重其刑。
五、爰審酌被告不思以正途謀取財物，反以竊盜方式不勞而獲，
    法治觀念淡薄，前有多次竊盜前科，有臺灣高等法院被告前
    案紀錄表在卷供參，素行不佳，惟念被告坦承犯行，犯後態
    度良好，兼衡其教育程度為國中肄業、生活狀況、犯罪手段
    及犯罪所得利益等一切情狀，分別量處如附表所示之刑，就
    得易科罰金部分與不得易科罰金部分，各定其應執行刑，並
    就得易科罰金定應執行刑部分，諭知易科罰金之折算標準，
    以資懲儆。
六、沒收部分：
　㈠犯罪所得，屬於犯罪行為人者，沒收之；犯罪所得之沒收，
    於全部或一部不能沒收或不宜執行沒收時，追徵其價額；犯
    罪所得已實際合法發還被害人者，不予宣告沒收或追徵，刑
    法第38條之1第1項前段、第3項、第5項分別定有明文。
　㈡被告就附表編號1、5、7、9部分，起訴意旨認分別竊得新臺
    幣（下同）「約200元」、「約5、600元」、「約3、4000元
    」及「約1700元」，因無從計算確切金額，為求沒收範圍明
    確，依刑法第38條之2第1項估算方式，以有利被告原則認定
    ，應沒收之金額分別為200元、500元、3,000元及1,700元。
　㈢被告竊得如附表編號1、3至9所示之物，核屬被告為各該犯行
    之犯罪所得，均未扣案，且未實際合法發還各該被害人，應
    於被告所犯各罪項下，依刑法第38條之1第1項前段、第3項
    之規定，宣告沒收，於全部或一部不能沒收或不宜執行沒收
    時，追徵其價額。
　㈣至被告於附表編號2犯行竊得之現金132元，已實際合法發還
    被害人，有贓物認領保管單可證，依刑法第38條之1第5項之
    規定，不予宣告沒收或追徵。
　㈤本案就上開宣告之多數沒收，應依刑法第40條之2第1項規定
    ，併執行之。
據上論斷，應依刑事訴訟法第273條之1第1項、第299條第1項前
段、第300條、第310條之2、第454條第2項，判決如主文。
本案經檢察官陳貞卉提起公訴，檢察官林于湄到庭執行職務。
中　　華　　民　　國　　111 　年　　4 　　月　　11　　日
　　　　　　　　　刑事第四庭  法  官 梁昭銘
以上正本證明與原本無異。
如不服本判決應於收受送達後20日內向本院提出上訴書狀，並應
敘述具體理由。其未敘述上訴理由者，應於上訴期間屆滿後20日
內向本院補提理由書(均須按他造當事人之人數附繕本)「切勿逕
送上級法院」。告訴人或被害人如對於本判決不服者，應具備理
由請求檢察官上訴，其上訴期間之計算係以檢察官收受判決正本
之日期為準。
因疫情而遲誤不變期間，得向法院聲請回復原狀。
中　　華　　民　　國　　111 　年　　4 　　月　　11　　日
                              書記官 唐千惠
附錄本案論罪科刑法條全文：
中華民國刑法第320條
意圖為自己或第三人不法之所有，而竊取他人之動產者，為竊盜
罪，處5年以下有期徒刑、拘役或50萬元以下罰金。
意圖為自己或第三人不法之利益，而竊佔他人之不動產者，依前
項之規定處斷。
前二項之未遂犯罰之。
中華民國刑法第321條
犯前條第1項、第2項之罪而有下列情形之一者，處6月以上5年以
下有期徒刑，得併科50萬元以下罰金：
一、侵入住宅或有人居住之建築物、船艦或隱匿其內而犯之。
二、毀越門窗、牆垣或其他安全設備而犯之。
三、攜帶兇器而犯之。
四、結夥三人以上而犯之。
五、乘火災、水災或其他災害之際而犯之。
六、在車站、港埠、航空站或其他供水、陸、空公眾運輸之舟、
    車、航空機內而犯之。
前項之未遂犯罰之。
附表：
編號 時間 地點 竊取方式及犯罪所得 所犯罪名及科刑、沒收 1 109年8月19日 22時30分許 花蓮縣○○鄉 ○○○街000號 勝安宮 自勝安宮觀音殿之窗戶攀爬入許願池內，竊取由陳建智管領之硬幣約200元得手。 鍾宇㨗犯踰越門窗竊盜罪，累犯，處有期徒刑柒月。未扣案之犯罪所得新臺幣貳佰元沒收，於全部或一部不能沒收或不宜執行沒收時，追徵其價額。 2 109年10月16 日2時30分許 花蓮縣○○鄉 ○○○街000號 勝安宮 自勝安宮觀音殿之窗戶攀爬入許願池內，竊取由陳建智管領之硬幣132元得手。 鍾宇㨗犯踰越門窗竊盜罪，累犯，處有期徒刑柒月。 3 109年8月30日 23時26分許 花蓮縣○○鄉 ○○○街000號 勝安宮 在勝安宮觀音殿許願池內，竊取由陳建智管領之硬幣500元得手。 鍾宇㨗犯竊盜罪，累犯，處有期徒刑參月，如易科罰金，以新臺幣壹仟元折算壹日。未扣案之犯罪所得新臺幣伍佰元沒收，於全部或一部不能沒收或不宜執行沒收時，追徵其價額。 4 109年9月2日 16時13分許 花蓮縣○○鄉 ○○○街000號 勝安宮 竊取勝安宮文昌殿內由陳建智管領之罐頭塔飲料1瓶（價值約20元）得手。 鍾宇㨗犯竊盜罪，累犯，處有期徒刑參月，如易科罰金，以新臺幣壹仟元折算壹日。未扣案之飲料壹瓶沒收，於全部或一部不能沒收或不宜執行沒收時，追徵其價額。 5 109年11月27 日10時43分許 花蓮縣○○市 ○○街0○00號 代天府 竊取代天府內由杜倚菁管領之旗子1面及香油錢現金約5、600元得手。 鍾宇㨗犯竊盜罪，累犯，處有期徒刑參月，如易科罰金，以新臺幣壹仟元折算壹日。未扣案之旗子壹面及犯罪所得新臺幣伍佰元沒收，於全部或一部不能沒收或不宜執行沒收時，追徵其價額。 6 109年12月11 日22時31分許 花蓮縣○○市 ○○街000號 福安廟 竊取福安廟內由江福順管領之旗子及五營頭各1支得手。 鍾宇㨗犯竊盜罪，累犯，處有期徒刑參月，如易科罰金，以新臺幣壹仟元折算壹日。未扣案之旗子及五營頭各壹支沒收，於全部或一部不能沒收或不宜執行沒收時，追徵其價額。 7 110年1月17日 10時54分許 花蓮縣○○市 ○○街000號 福安廟 竊取福安廟內由江福順管領之裝有香油錢約3、4000元現金之盆子2個得手。 鍾宇㨗犯竊盜罪，累犯，處有期徒刑肆月，如易科罰金，以新臺幣壹仟元折算壹日。未扣案之盆子貳個及犯罪所得新臺幣參仟元沒收，於全部或一部不能沒收或不宜執行沒收時，追徵其價額。 8 110年1月30日 13時55分許 花蓮縣○○市 ○○路000號 全聯重慶店 竊取由郭雅君管領之貨架上百仙蔘茸藥酒1瓶（價值約54元）得手。 鍾宇㨗犯竊盜罪，累犯，處有期徒刑參月，如易科罰金，以新臺幣壹仟元折算壹日。未扣案之百仙蔘茸藥酒壹瓶沒收，於全部或一部不能沒收或不宜執行沒收時，追徵其價額。 9 109年11月30 日17時05分許 花蓮縣○○鄉 ○○路0段000號 慶豐市場 竊取商國川所有之零錢筒1個（含現金約1700元)得手。 鍾宇㨗犯竊盜罪，累犯，處有期徒刑參月，如易科罰金，以新臺幣壹仟元折算壹日。未扣案之零錢筒壹個及犯罪所得新臺幣壹仟柒佰元沒收，於全部或一部不能沒收或不宜執行沒收時，追徵其價額。